en: HR-EKO-06
xx: HR-EKO-06

en: HR-EKO-07
xx: HR-EKO-07

en: HR-EKO-08
xx: HR-EKO-08

en: HR-EKO-09
xx: HR-EKO-09

en: HR-EKO-10
xx: HR-EKO-10

en: HR-EKO-11
xx: HR-EKO-11

en: HU-ÖKO-01
xx: HU-ÖKO-01
hu: HU-ÖKO-01, Biokontroll Hungária

en: HU-ÖKO-02
xx: HU-ÖKO-02
hu: HU-ÖKO-02, Hungária ÖKO Garancia

en: IE-ORG-01
xx: IE-ORG-01

en: IE-ORG-02
xx: IE-ORG-02

en: IE-ORG-03
xx: IE-ORG-03

en: IE-ORG-04
xx: IE-ORG-04

en: IE-ORG-05
xx: IE-ORG-05

en: IT-BIO-001-BZ
xx: IT-BIO-001-BZ

en: IT-BIO-002
xx: IT-BIO-002

en: IT-BIO-002-BZ
xx: IT-BIO-002-BZ

en: IT-BIO-003
xx: IT-BIO-003

en: IT-BIO-003-BZ
xx: IT-BIO-003-BZ

en: IT-BIO-004
xx: IT-BIO-004

en: IT-BIO-005
xx: IT-BIO-005